臺灣高等法院高雄分院交通事件裁定　　　　　　　　　九十三年度交抗字第二八號
　　抗告人即
　　受處分人　甲○○
右抗告人因違反道路交通管理處罰條例案件，不服臺灣高雄地方法院中華民國九十三
年二月四日裁定（原審裁定案號：九十三年度交聲字第四九號；原處分案號：九十一
年六月四日旗監違字第駕裁八五—ＩＩ0000000號），提起抗告，本院裁定如
左：
    主  文
抗告駁回。
    理  由
一、抗告意旨略以：抗告人即受處分人甲○○在外工作並不知有掛號郵件，交通部公
    路局旗山監理站民國（下同）九十一年六月四日所為之旗監違字第駕裁八五—Ｉ
    Ｉ0000000號裁決書，並非抗告人所簽收，抗告人並未逾期聲明異議云云
    。
二、本件受處分人係以所有車牌號碼ＸＺ─六一三九號之自用小客車一部，由受處分
    人之胞弟曾明光使用，由於違規超速經裁處罰鍰，但因為受處分人在外工作，而
    曾明光亦未告知其違規之事實致未按期繳納罰鍰，直至受處分人在任職之「三通
    股份有限公司」擔任聯結車駕駛，亦因為違規遭取締並被開二張罰單後，始得知
    受處分人的駕照因上開違規裁罰罰鍰未繳，早已經被註銷在案。惟受處分人本人
    並未收到九十一年六月十四日之裁決書，且受處分人在不知情之情況下連累公司
    及家人，為此聲明異議，請求撤銷原處分。原裁定以：按受處分人，不服第八條
    主管機關所為之處罰，得於接到裁決書之翌日起二十日內，向管轄地方法院聲明
    異議，道路交通管理處罰條例第八十七條第一項定有明文；另道路交通案件處理
    辦法所稱之交通案件，指違反道路交通管理處罰條例，經公路主管機關或警察機
    關或其聯合設置之裁決機關處罰後，聲明異議之案件，道路交通案件處理辦法第
    二條第一款亦定有明文。是依道路交通管理處罰條例第八十七條規定，向管轄法
    院聲明異議者，係以經公路主管機關或警察機關或其聯合裁決機關業已為裁決處
    罰之案件為限，且得對前開經公路主管機關或警察機關或其聯合裁決機關業已為
    裁決處罰之案件聲明異議之人，亦以受處分人為限，並應於接到裁決書之翌日起
    二十日內為之。而本件受處分人聲明不服之交通部公路局旗山監理站九十一年六
    月四日所為之旗監違字第駕裁八五—ＩＩ0000000號裁決，有交通部公路
    局旗山監理站九十一年六月四日旗監違字第駕裁八五—ＩＩ0000000號裁
    決書一紙在卷可參；次查本件異議人即受處分人本人於九十一年六月二十四日收
    受前開裁決書，有掛號郵件收件回執卷可證，受處分人卻遲至九十三年一月九日
    始向交通部公路總局高雄區監理所旗山監理站聲明異議，有異議狀一紙存卷可按
    ，顯已逾二十日之期間，揆諸前開法條規定，其異議為不適法，因而駁回受處分
    人之聲明異議。經核原裁定並無違誤；至於受處分人抗告意旨雖以上開交通部公
    路局旗山監理站九十一年六月四日所為之旗監違字第駕裁八五—ＩＩ00000
    00號裁決書，並非其簽收云云。惟查，上開裁決書郵寄掛號回執確有受處分人
    之簽名，而依經驗法則，郵差送達掛號郵件，倘無法投遞，則限期通知收件人到
    指定郵局領取，無人領取，即退回原寄件人，在執行上並無困難，顯無必要以不
    法方式為之；況受處分人所稱當時不在家一節，亦僅屬片面之詞。綜上所述，本
    件抗告為無理由，應予駁回。
三、據上論結，應依道路交通案件處理辦法第二十六條，刑事訴訟法第四百十二條，
    裁定如主文。
中      華      民      國    九十三    年      三      月    三十一    日
                              臺灣高等法院高雄分院刑事第五庭
                                  審判長法官  曾永宗
                                        法官  郭玫利
                                        法官  邱永貴
右正本證明與原本無異。
不得再抗告。
                                  法院書記官  梁雅華
中    華    民    國      九十三      年      四      月     一   日
